最　高　行　政　法　院　裁　定
                                      100年度裁字第130號
上  訴  人　鄭文貴
被 上訴 人　行政院國軍退除役官兵輔導委員會
代　表　人　曾金陵
訴訟代理人　齊彥良　律師
上列當事人間資遣事件，上訴人對於中華民國99年9月30日臺北
高等行政法院99年度再字第59號判決，提起上訴，本院裁定如下
：
　　主  文
上訴駁回。
上訴審訴訟費用由上訴人負擔。
　　理  由
一、按對於高等行政法院判決之上訴，非以其違背法令為理由，
    不得為之，行政訴訟法第242條定有明文。依同法第243條第
    1項規定，判決不適用法規或適用不當者，為違背法令；而
    判決有同條第2項所列各款情形之一者，為當然違背法令。
    是當事人對於高等行政法院判決上訴，如依行政訴訟法第24
    3條第1項規定，以高等行政法院判決有不適用法規或適用不
    當為理由時，其上訴狀或理由書應有具體之指摘，並揭示該
    法規之條項或其內容；若係成文法以外之法則，應揭示該法
    則之旨趣；倘為司法院解釋或本院之判例，則應揭示該判解
    之字號或其內容。如以行政訴訟法第243條第2項所列各款情
    形為理由時，其上訴狀或理由書，應揭示合於該條項各款之
    事實。上訴狀或理由書如未依此項方法表明，或其所表明者
    與上開法條規定不合時，即難認為已對高等行政法院判決之
    違背法令有具體之指摘，其上訴自難認為合法。
二、上訴人原所屬榮民工程股份有限公司（下稱榮工公司）為配
    合行政院公營事業移轉民營政策，自民國83年起分梯次辦理
    專案裁減，於97年度上訴人經榮工公司第七次專案裁減委員
    會審議通過計劃裁減，榮工公司依程序陳報予被上訴人核定
    上訴人資遣，上訴人不服資遣，循序提起行政訴訟，經原審
    法院98年度訴字第1486號判決駁回其訴後，提起上訴，本院
    認其上訴不合法，以99年度裁字第647號裁定駁回確定。嗣
    上訴人復向原審法院提起再審之訴，經原審法院認其再審無
    理由，以99年度再字第59號判決（下稱原判決）駁回其訴，
    上訴人仍不服，遂提起本件上訴。
三、上訴人上訴主張略以：原審未細酌應予適用公務人員陞遷法
    及公務人員保障法，未依退輔會附屬事業配合移轉民營專案
    裁減人員處理要點第4點審酌可否安置，未予審酌國軍退除
    役官兵輔導條例施行細則第4條第1項第1款規定之適用，已
    明顯違反法令。原判決對於上訴人之相關權利規定未予審究
    ，對於再審要件更僅片面以文字字義作為駁回上訴人再審之
    訴之理由，認事用法顯有嚴重違誤等語。經核，原判決業已
    就上訴人於再審之訴所提之再審事由，係以其於98年12月31
    日就原確定判決所提上訴狀之上訴事由為再審事由，難認對
    原確定判決之適用法規顯有錯誤已有具體之指摘。且再審事
    由所稱未對上訴人安置而予資遣，未審酌是否適當，係屬確
    定判決法院就事實取捨證據，或認定事實職權之行使，已非
    違背法令審酌之範疇。又上訴人為公營事業人員，自無公務
    人員保障法、公務人員陞遷法之適用，原確定判決並無行政
    訴訟法第273條第1項第1款所定適用法規顯有錯誤之再審事
    由等情，敘述甚詳。本件上訴人對於高等行政法院判決上訴
    ，雖以該判決違背法令為由，惟核其上訴理由，無非係重述
    其於起訴已主張而為原審所不採之理由，並就原審取捨證據
    、認定事實之職權行使，指摘其為不當，或就原審已論斷者
    ，泛言未論斷，而非具體表明合於不適用法規、適用法規不
    當、或行政訴訟法第243條第2項所列各款之情形，難認對該
    判決之如何違背法令已有具體之指摘。依首開規定及說明，
    應認其上訴為不合法。
四、據上論結，本件上訴為不合法。依行政訴訟法第249條第1項
    前段、第104條、民事訴訟法第95條、第78條，裁定如主文
    。
中　　華　　民　　國　　100　 年　　1　　 月　　20　　日
                    最高行政法院第一庭
                        審判長法官　鍾　耀　光
                              法官　劉  介  中
                              法官　黃　淑　玲
                              法官　鄭　小　康
                              法官　林　樹　埔

以  上  正  本  證  明  與  原  本  無  異
中　　華　　民　　國　　100　 年　　1　　 月　　21　　日
　　　　　　　　　　　　　　　書記官　黃　淑　櫻